【裁判字號】    90,抗,518
【裁判日期】    901225
【裁判案由】    聲請發還保證金
【裁判全文】
臺灣高等法院刑事裁定                                九十年度抗字第五一八號
    抗  告  人  乙○○
    即  被  告
    抗  告  人  甲○○
右列抗告人因聲請發還保證金案件，不服臺灣臺北地方法院中華民國九十年七月三十
一日裁定（九十年度聲字第二二九號）提起抗告，本院裁定如左：
    主  文
抗告駁回。
    理  由
一、本件抗告意旨略以：抗告人即被告乙○○之前未收到臺灣臺北地方法院傳票，係
    臺灣臺北地方法院未依法將送達傳票寄存於警局，違反送達規定所致，故本件命
    具保新台幣（下同）一萬元為無理由，為此聲請發還保證金等語。
二、經查：被告乙○○於臺灣臺北地方法院八十九年易字第一四三三號家庭暴力防治
    法案件審判中，經臺灣臺北地方法院傳喚、拘提及囑託臺灣板橋地方法院檢察署
    拘提無著，由臺灣臺北地方法院於民國九十年一月十二日發布通緝後，始於九十
    年一月十五日自行到案，經臺灣台北地方法院法官訊問後，認被告乙○○通緝經
    自行到案，犯罪嫌疑重大，且其自白居所不定，有事實足認為有逃亡之虞，惟因
    涉案之罪，尚非重大，而無羈押之必要，乃命具保一萬元，並由具保人甲○○繳
    納現金一萬元後予以釋放，有送達證書、拘提報告書、臺灣板橋地方法院檢察署
    函、臺灣臺北地方法院通緝書、撤銷通緝書、訊問筆錄及台灣台北地方法院刑事
    保證金收據附於臺灣臺北地方法院八十九年度易字第一四三三號被告乙○○家庭
    暴力防治法案件卷宗可稽。嗣臺灣臺北地方法院於民國九十年七月三十一日以八
    十九年度易字第一四三三號判決被告乙○○連續違反保護令，處拘役五十日，如
    易科罰金，以三百元（銀元）折算一日，該判決經被告乙○○上訴本院，現由本
    院以九十年度上易字第三五八一號案件審理中，經本院調閱該案全卷審閱無訛。
    則被告乙○○經臺灣臺北地方法院法官訊問後，依刑事訴訟法第一百零一條之二
    規定，認雖有刑事訴訟法第一百零一條第一項第一款所定情形而無羈押之必要，
    逕命具保，且查被告乙○○本身又非繳納保證金之人，且其所涉家庭暴力防治法
    案件尚在本院審判中，並未確定執行完畢，是被告乙○○聲請發還保證金，於法
    不合，不能准許。原審法院裁定駁回被告乙○○發還保證金之聲請，核無不合，
    被告乙○○抗告為無理由，應予駁回。
三、按當事人對於法院之裁定有不服者，除有特別規定外，得抗告於直接上級法院。
    證人、鑑定人、通譯及其他非當事人受裁定者，亦得抗告。刑事訴訟法第四百零
    三條第一項、第二項定有明文。是得為抗告之主體限於刑事訴訟之當事人（按刑
    事訴訟法第三條規定，本法稱當事人者，謂檢察官、自訴人及被告。）及其他非
    當事人受裁定者。本件抗告人甲○○雖係繳納保證金之人，惟其並非刑事訴訟之
    當事人，且本件原審裁定係駁回被告乙○○發還保證金之聲請，抗告人甲○○亦
    非其他非當事人受本件原審裁定者，其就本件原審裁定提起抗告，於法不合，應
    予駁回。
據上論斷，應依刑事訴訟法第四百十二條、第四百十一條前段，裁定如主文。
中      華      民      國    九十    年     十二     月    二十五    日
                              臺灣高等法院刑事第 十五  庭
                                  審判長法  官  房  阿  生
   法  官  魏  新  國
                                        法  官  雷  元  結
右正本證明與原本無異。
不得再抗告。
                                        書記官  梁  雅  華
中      華      民      國      九十     年   十二    月    二十六      日


司法院資訊處製作；財團法人民間司法改革基金會備份。
